【裁判字號】    97,訴,734
【裁判日期】    970529
【裁判案由】    違反槍砲彈藥刀械管制條例
【裁判全文】
臺灣臺南地方法院刑事判決             97年度訴字第734號
公  訴  人  臺灣臺南地方法院檢察署檢察官
被      告  甲○○
指定辯護人  本院公設辯護人余訓格
上列被告因違反槍砲彈藥刀械管制條例案件，經檢察官提起公訴
（97年度偵字第3237號），本院判決如下：
    主 文
甲○○未經許可，寄藏可發射子彈具有殺傷力之改造手槍，處有
期徒刑參年貳月，併科罰金新臺幣伍萬元，罰金如易服勞役，以
新臺幣壹仟元折算壹日。扣案之改造手槍壹枝（槍枝管制編號：
0000000000號，含彈匣壹個）、子彈肆顆均沒收。
    事  實
一、甲○○於民國88年6月間，在臺南市○○區○○路4段119巷
    前租屋處，受真實姓名、年籍不詳「陳志銘」（音譯）委託
    寄放代為保管可發射子彈具殺傷力之仿WALTHER 廠PPK/S型
    半自動手槍製造，換裝土造金屬槍管而成之改造手槍1支（
    槍枝管制編號：0000000000號）及非制式子彈6顆，嗣「陳
    志銘」遲遲未將上開槍、彈取回，而甲○○明知非經主管機
    關許可，不得持有、寄藏具有殺傷力之槍彈，竟基於為「陳
    志銘」保管之意思，未經許可寄藏上開槍彈，並藏放在其前
    揭住所內。迨經警於97年2月16日10時5分持搜索票至臺南市
    中西區○○街83巷16號6樓之13搜索，並當場扣得前開改造
    手槍、子彈6顆、彈匣1個等物，始悉上情。
二、案經臺南市警察局第六分局報請臺灣臺南地方法院檢察署檢
    察官偵查起訴。
    理  由
一、本件所有卷證資料，公訴人、被告及其辯護人均同意作為證
    據，均表示沒有爭執，且迄於言詞辯論終結前亦未聲明異議
    。本院審酌該證據資料作成時之情況，核無違法取證或其他
    瑕疵，且為證明本件犯罪事實所必要之重要關係事項，認為
    以之作為證據為適當，上開具傳聞性質之相關證據資料，自
    得作為證據。
二、上揭事實，迭據被告於警詢及偵審中坦白承認。而上開扣案
    之槍枝，經送內政部警政署刑事警察局鑑定結果，認係改造
    手槍（槍枝管制編號槍枝管制編號：0000000000號，含彈匣
    一個）由仿WALTHER廠PPK/S型半自動手槍製造之槍枝，換裝
    土造金屬槍管而成，擊發功能正常，可供擊發適用子彈使用
    ，認具殺傷力；另送驗子彈6顆，認均非制式子彈，由金屬
    彈殼組合直徑8.0-0.5mm金屬彈頭而成，採樣2顆試射，可擊
    發，認具殺傷力，有該局97年3月26日刑鑑字第0970029490
    號槍彈鑑定書在卷足憑。綜上足認被告上述自白與事實相符
    ，是本件事證已臻明確，被告前揭犯罪行為堪以認定。
三、核其所為，係犯槍砲彈藥刀械管制條例第8條第4項之未經許
    可寄藏可發射子彈具有殺傷力之改造手槍罪、同條例第12條
    第4項之未經許可寄藏子彈罪。另按，寄藏行為本質上包括
    持有行為，被告以寄藏之意思而持有前開槍、彈行為，為寄
    藏之當然結果，均不另論罪（參照最高法院74年度台上字第
    3400號判例意旨）。被告以一寄藏行為同時觸犯槍砲彈藥刀
    械管制條例第8條第4項之未經許可寄藏改造手槍罪，及同條
    例第12條第4項之未經許可寄藏子彈罪，為想像競合犯，應
    從一重未經許可寄藏改造手槍罪處斷。爰審酌被告素行尚佳
    ，然其持有具有殺傷力之槍彈，對於社會安寧、人身安全造
    成之潛在性危害非輕，惟念其始終供承犯行，顯見悔意等一
    切情狀，量處如主文所示之刑，並就罰金刑部分諭知易服勞
    役之折算標準。扣案之改造手槍1枝（槍枝管制編號：槍枝
    管制編號：0000000000號，含其內彈匣1個），非制式子彈4
    顆既經鑑定均認具有殺傷力，核屬違禁物，併依刑法第38條
    第1項第1款之規定宣告沒收。至於被告原持有之另2顆子彈
    ，已因試射已擊發，均已不復為完整之子彈，已非屬違禁物
    ，爰不併為沒收之宣告，附此敘明。
四、至被告前於94年間，因犯毒品危害防制條例罪，經本院判處
    有期徒刑5月確定，於96年7月16日執行完畢，有台灣高等法
    院被告全國前案紀錄表在卷可按。惟被告寄藏槍、彈行為雖
    為繼續犯，但其於實施寄藏行為時（88年6月），犯罪即已
    成立，故其犯罪行為在徒刑執行完畢之前，無從認定對刑罰
    反應力薄弱，與累犯之立法理由不合，自不能適用累犯論科
    （參閱最高法院70年度臺上字第1521號判決），並附敘明。
據上論斷，應依刑事訴訟法第299條第1項前段，槍砲彈藥刀械管
制條例第8條第4項、第12條第4項，刑法第11條前段、第55條、
第42條第3項前段、第38條第1項第1款，判決如主文。
本案經檢察官乙○○到庭執行職務
中    華    民    國    97    年    5    月    29     日
                  刑事第九庭    審判長法  官  賴純慧
                                      法  官  林勝利
                                      法  官  蔡奇秀
以上正本證明與原本無異。
如不服本判決應於收受本判決後10日內向本院提出上訴書狀，並
應敘述具體理由。如未敘述上訴理由者，應於上訴期間屆滿後20
日內向本院補提理由書狀（均須按他造當事人之人數附繕本）「
切勿逕送上級法院」。
                                      書記官  黃瓊蘭
中    華    民    國    97    年    5    月    29     日
附錄本案論罪科刑法條全文：
槍砲彈藥刀械管制條例第8條第4項
未經許可，持有、寄藏或意圖販賣而陳列第1項所列槍枝者，處3
年以上10年以下有期徒刑，併科新臺幣700萬元以下罰金。
槍砲彈藥刀械管制條例第12條第4項
未經許可，持有、寄藏或意圖販賣而陳列子彈者，處5年以下有
期徒刑，併科新台幣300萬元以下罰金。


司法院資訊處製作；財團法人民間司法改革基金會備份。
